# 长期股权投资取得时手续费的会计处理-为何有这种差异？

提问人：qz20052009 时间：2013-07-03 10:07:55
1 、同一控制下的企业合并——直接费用（当期损益）： 合并方为进行企业合并发生的各项直接相关费用，包括为进行企业合并支付的审计费用、评估费用、法律服务费用等，应当于发生时计入当期损益。 2 、非同一控制下的企业合并——直接费用（当期损益）、发行费用（冲溢价）： 通过一次交换交易实现的企业合并，其合并成本为购买方为取得对被购买方的控制权而付出的资产、发生或承担的负债以及发行的权益性证券的公允价值。购买方为进行企业合并发生的审计费用、评估费用等直接相关费用计入管理费用。但此处的直接相关费用不包括发行债券或权益性证券发生的手续费、佣金等。 3 、多次交换形成企业合并——直接费用（计入成本）
通过多次交换交易分步实现的企业合并，其合并成本为每一单项交换交易的成本之和。即其直接相关费用也是计入到成本的。 为企业合并发行的债券或承担其他债务支付的手续费、佣金等，应当计入所发行债券及其他债务的初始计量金额。企业合并中发行权益性证券发生的手续费、佣金等费用，应当抵减权益性证券溢价收入，溢价收入不足冲减的，冲减留存收益。（同一控制下的企业合并也适用于此项） 4 、合并以外的其他方式——直接费用（计入成本） 非企业合并的手续费等也计入到成本中，发行权益性证券取得的则其手续费等要从溢价收入中扣除，溢价不足冲减的，则冲减盈余公积和未分配利润。
想问下为何有计入成本和冲当期费用的差别？

回答人：chenyiwei
回复 qz20052009 的帖子
你上面的第 3 条总结有误，目前的判断标准就是：通过企业合并事项形成的长期股权投资，其成本不含交易费用，交易费用在发生时直接费用化（可归属于证券发行的交易费用则按照金融工具准则相关规定处理），不属于企业合并的长期股权投资取得，成本包含交易费用。即实际上是把合并报表层面对企业合并事项的处理原则推广到了个别报表层面。
个人观点是目前的处理原则并不合理，在准则中也没有合理的理论依据可以作为支持。但既然已有了明确规定，则实务操作中应按照现有的明确规定执行。